# 清产核资

提问人：dragonrising 时间：2019-11-20 09:12:52
陈版主及各位老师：本人第一次做清产核资，遇到一些问题， 1 、公司进行资产清查，查出的会计差错还需要调整基准日的账面数吗？ 2 、毁损报废的设备、存货，还有实物的，进行核销的话是账面就给核没了还是核销完光留个残值

回答人：chenyiwei
1 、、不论是否在清产核资中发现的错账，还是在其他情况下发现的会计差错，均应一经发现即予以更正（可根据差错的重要性来确定是否追溯重述）。 2 、对于实物仍存在，仍有残料变卖价值的情况，不能直接核销资产项目，应通过计提减值准备（或者在特殊情况下经批准后直接冲减权益）的方式减记其价值到预计可收回金额。

提问人：dragonrising 时间：2019-11-21 08:51:42
陈老师，会计差错是在发现的时候更正，还是更正清产核资基准日的账面数？

回答人：chenyiwei
发现时即更正，同时调整清产核资基准日的账面数。